臺灣臺南地方法院刑事判決
111年度交易字第127號
公  訴  人  臺灣臺南地方檢察署檢察官
被      告  陳來欽



                    （另案在法務部○○○○○○○○○○○執行中）
上列被告因公共危險案件，經檢察官提起公訴（111年度偵字第1
484號），被告就被訴事實為有罪之陳述，本院裁定改依簡式審
判程序審理，判決如下：
    主    文
陳來欽犯駕駛動力交通工具而吐氣所含酒精濃度達每公升零點二
五毫克以上之罪，累犯，處有期徒刑拾壹月。
    事 實 及 證 據
一、被告陳來欽所犯係死刑、無期徒刑、最輕本刑為3年以上有
    期徒刑以外之罪，亦非高等法院管轄第一審案件，且被告於
    本院審理中，已就被訴事實為有罪之陳述，經告知簡式審判
    程序之旨後，被告及檢察官對本件改依簡式審判程序審理均
    表示同意，經本院依刑事訴訟法第273條之1第1項規定，裁
    定本件以簡式審判程序加以審理，合先敘明。
二、本件犯罪事實及證據，除就證據部分增列：「被告於本院準
    備程序及審理中之自白（見院卷第67、71頁）」外，餘均引
    用起訴書之記載（如附件）。
三、按行為後法律有變更者，適用行為時之法律。但行為後之法
    律有利於行為人者，適用最有利於行為人之法律，刑法第2
    條第1項定有明文。經查，被告行為後，刑法第185條之3第1
    項第1款規定業於民國111年1月28日修正公布、同年月30日
    施行，修正前該條款規定：「駕駛動力交通工具而有下列情
    形之一者，處2年以下有期徒刑，得併科20萬元以下罰金：
    一、吐氣所含酒精濃度達每公升0.25毫克或血液中酒精濃度
    達百分之0.05以上」，修正後則規定：「駕駛動力交通工具
    而有下列情形之一者，處3年以下有期徒刑，得併科30萬元
    以下罰金：一、吐氣所含酒精濃度達每公升0.25毫克或血液
    中酒精濃度達百分之0.05以上」，經比較新舊法之結果，修
    正後之規定並未較有利於被告，應依刑法第2條第1項前段規
    定，適用行為時即修正前之刑法第185條之3第1項第1款規定
    論處。
四、核被告所為，係犯修正前刑法第185條之3第1項第1款之駕駛
    動力交通工具而吐氣所含酒精濃度達每公升0.25毫克以上之
    罪。又被告有起訴書犯罪事實一、所載之前案科刑判決及執
    行完畢乙情，有臺灣高等法院被告前案紀錄表在卷可按，其
    受徒刑之執行完畢後，5年以內故意再犯本件有期徒刑以上
    之罪，為累犯，本院審酌被告構成累犯之前案為公共危險罪
    ，竟再犯公共危險罪，顯見其刑罰反應力薄弱，自我控管之
    能力欠缺，主觀上惡性非輕，爰參酌司法院釋字第775號解
    釋意旨，依刑法第47條第1項之規定，加重其刑。
五、爰審酌被告有7次公共危險前科（①本院以102年度交簡字第1
    94號判決判處有期徒刑4月確定，②本院以102年度交簡字第7
    60號判決判處拘役59日確定，③本院以103年度交簡字第2853
    號判決判處有期徒刑6月確定，④本院以108年度交易字第188
    號判決判處有期徒刑6月，併科罰金新臺幣3萬元確定，⑤本
    院以109年度交易字第509號判決判處有期徒刑6月，併科罰
    金新臺幣1萬元確定，⑥本院以110年度交易字第849號判決判
    處有期徒刑7月確定，⑦本院以110年度交易字第1029號判決
    判處有期徒刑10月），有前引被告前案紀錄表附卷可按，詎
    不知悔改，其明知酒精成分對人之意識、控制能力具有不良
    影響，超量飲酒後會導致對週遭事務之辨識及反應能力較平
    常狀況薄弱，因而酒後駕車在道路上行駛，對一般往來之公
    眾及駕駛人自身皆具有高度危險性，猶漠視自己安危，更枉
    顧法律禁止規範與公眾道路通行之安全，竟仍酒後騎乘普通
    重型機車在道路行駛，為警測得其飲酒後吐氣所含酒精濃度
    達每公升0.66毫克，所為應予非難，並考量被告犯後坦認犯
    行，未肇事致他人受有傷害，兼衡其自陳國中肄業之教育程
    度，已婚、育有1名女兒17歲，入監前務農，月收入約新臺
    幣4至5萬元（見院卷第71至72頁）等一切情狀，量處如主文
    所示之刑，以資懲儆。
據上論斷，應依刑事訴訟法第299條第1項前段、第273條之1第1
項、第310條之2、第454條第2項，刑法第2條第1項前段、（修正
前）第185條之3第1項第1款、第47條第1項，刑法施行法第1條之
1第1項，判決如主文。
中　　華　　民　　國　　111 　年　　2 　　月　　22　　日
                  刑事第十二庭  法  官  張婉寧
以上正本證明與原本無異。
如不服本判決應於收受本判決後20日內向本院提出上訴書狀，並
應敘述具體理由。其未敘述上訴理由者，應於上訴期間屆滿後20
日內向本院補提理由書狀（均須按他造當事人之人數附繕本）「
切勿逕送上級法院」。 
　　　　　　　　　　　　　　　　書記官　蔡雅惠
中　　華　　民　　國　　111 　年　　2 　　月　　23　　日

附錄論罪科刑法條：
修正前中華民國刑法第185條之3第1項
駕駛動力交通工具而有下列情形之一者，處2年以下有期徒刑，
得併科20萬元以下罰金：
一、吐氣所含酒精濃度達每公升零點二五毫克或血液中酒精濃度
    達百分之零點零五以上。
二、有前款以外之其他情事足認服用酒類或其他相類之物，致不
    能安全駕駛。
三、服用毒品、麻醉藥品或其他相類之物，致不能安全駕駛。
 
附件：
臺灣臺南地方檢察署檢察官起訴書
                                     111年度偵字第1484號
　　被　　　告　陳來欽　男　56歲（民國00年0月00日生）
　　　　　　　　　　　　住○○市○○區○○里00鄰○○○街
　　　　　　　　　　　　00號（現於法務部○○○○○○○○○○○執行）
　　　　　　　　　　　　國民身分證統一編號：Z000000000號
上列被告因公共危險案件，已經偵查終結，認應提起公訴，茲將
犯罪事實及證據並所犯法條分敘如下：
　　　　犯罪事實
一、陳來欽前因酒後駕車之公共危險案件，經臺灣臺南地方法院
    以108年度交易字第188號判決處有期徒刑6月確定，於109年
    6月10日易服社會勞動執行完畢。詎其不知悔改，於110年12
    月30日15時許，在臺南市歸仁區南丁路農地飲酒後，明知不
    得駕駛動力交通工具，仍於16時45分許，騎乘車牌號碼000-
    000號重型機車上路。嗣於16時50分，陳來欽騎車行經臺南
    市○○區○○里○○○街00號前，為警攔檢，於17時1分，測得其吐
    氣所含酒精濃度達每公升0.66毫克，始悉上情。
二、案經臺南市政府警察局歸仁分局報告偵辦。
　　　　證據並所犯法條
一、上揭犯罪事實，業據被告陳來欽於警詢及偵查中均坦承不諱
    ，復有當事人酒精測定紀錄表、臺南市政府警察局舉發違反
    道路交通管理事件通知單、呼氣酒精測試器檢定合格證書、
    吐氣酒精濃度檢測程序暨拒測法律效果確認單等資料附卷足
    憑，足徵被告上開犯嫌，應堪認定。
二、核被告陳來欽所為，係犯刑法第185條之3第1項第1款之駕駛
    動力交通工具吐氣所含酒精濃度達每公升0.25毫克以上之罪
    嫌。又被告曾有如犯罪事實欄所載之犯罪科刑及執行情形，
    有刑案資料查註紀錄表1份附卷可參，其於徒刑執行完畢後
    ，5年內故意再犯本件有期徒刑以上之罪，為累犯，請依刑
    法第47條第1項之規定加重其刑。
三、依刑事訴訟法第251條第1項提起公訴。
　　此　　致
臺灣臺南地方法院
中　　華　　民　　國　 111　　年　　1 　　月　　12　　日
　　　　　　　　　　　　　　　檢察官  郭  俊  男
本件證明與原本無異。
中　　華　　民　　國   111　  年    1     月    17    日
                              書記官  林  子  敬
（本院按下略）